【裁判字號】    97,抗,2068
【裁判日期】    971225
【裁判案由】    假處分
【裁判全文】
臺灣高等法院民事裁定                  97年度抗字第2068號
抗  告  人  甲○○○○○○○○.
相  對  人  英屬維京群島商群體股份有限公司台灣分公司
法定代理人  乙○○
上列當事人間請求交還支票事件，抗告人因聲請假處分，對於中
華民國九十七年十一月十八日臺灣桃園地方法院九十七年度裁全
字第五三八九號所為裁定提起抗告，本院裁定如下：
    主  文
原裁定廢棄。
抗告人提供擔保金新臺幣伍萬仟元為相對人供擔保後，相對人
就其所持有如附表所示支票，於本案判決確定前，不得向付款人
為付款之提示及轉讓與第三人，並應將上開支票交由執行人員記
明上開意旨。
聲請及抗告訴訟費用由相對人負擔。
    理  由
一、按債權人就金錢請求以外之請求，欲保全強制執行者，得聲
    請假處分；假處分，非因請求標的之現狀變更，有日後不能
    強制執行，或甚難執行之虞者，不得為之，民事訴訟法第五
    百三十二條定有明文。所謂請求標的之現狀變更，係指為請
    求標的之物，其從前存在之狀態，已有變更或將有變更而言
    ，債務人就其物為法律上之處分，亦屬使其物之現狀有變更
    ，不僅物之損毀或失其所在等情事始足稱為現狀變更（最高
    法院二十年抗字第三三六號判例意旨參照）。又按請求及假
    處分之原因應釋明之。債權人就請求及假處分之原因釋明如
    有不足，而債權人陳明願供擔保或法院認為適當者，法院得
    定相當之擔保，命供擔保後為假處分，此觀民事訴訟法第五
    百三十三條準用同法第五百二十六條第一、二項規定即明。
    再按票據為不得享有票據上權利及票據權利應受限制之人獲
    得時，原票據權利人得依假處分程序，聲請法院為禁止占有
    票據之人向付款人請求付款之處分，票據法施行細則第四條
    亦定有明文。
二、本件抗告人主張：伊獨資經營姿豐影視社商號，由業務執行
    代理人邱創斌於民國九十六年八月十日與相對人簽訂「九十
    六－九十八年霹靂布袋戲影片授權出租協議書」（下稱系爭
    協議），約定由相對人自九十六年八月十七日起至九十八年
    八月十六日止按週提供霹靂布袋戲影片予伊，伊則開立含附
    表所示支票（下稱系爭支票）在內共二十紙逐月到期之支票
    交予相對人，以支付使用費。詎相對人於九十七年十月二日
    與第三人霹靂國際多媒體股份有限公司（下稱霹靂公司，抗
    告人聲請狀及抗告狀均誤載為巨邦國際行銷股份有限公司）
    終止霹靂布袋戲節目之授權，顯無法依系爭協議繼續提供影
    片予伊，伊已於九十七年十月二十七日發函相對人終止系爭
    協議並請求將系爭支票返還予伊，迄未獲置理，恐日後有不
    能強制執行或甚難強制執行之虞。爰聲請禁止相對人就系爭
    支票向付款人為付款之提示及轉讓與第三人之假處分，且願
    供擔保以補釋明之不足等語。
三、查，姿豐影視社係獨資商號，負責人為抗告人吳美容，有八
    十一年桃園縣政府營利事業登記證可憑（見本院卷第八頁）
    ，系爭協議（見原法院卷第四至十二頁）係以姿豐影視社名
    義為之，僅係邱創斌代理簽訂，此觀系爭協議、存證信函（
    見原法院卷第四至十二頁、第十五、十六頁）即明。依系爭
    協議第五條第二項記載使用費以開立逐月到期之數張支票支
    付，至長不得超過二十四期等語，而抗告人所提票號FA0000
    000支票影本之受款人為相對人；票號FA0000000支票存根正
    本記載「以下20張，各10600共212000元」，且有相對人之
    章與「黃信雄8/10」之記載（見本院卷第九頁），足認抗告
    人依系爭協議簽發交付包含系爭支票在內共二十紙支票予相
    對人，以支付使用費。次查，相對人與霹靂公司終止霹靂布
    袋戲節目之授權，有無法依系爭協議繼續提供影片予抗告人
    之虞，抗告人復終止系爭協議並請求相對人返還系爭支票，
    迄未獲置理等情，依抗告人提出之系爭協議、終止合約聲明
    、存證信函，可認抗告人就其請求已為相當釋明。至於抗告
    人所述假處分原因，依其提出上開終止契約暨催告返還支票
    之存證信函，釋明雖有不足，然抗告人既陳明願供擔保以補
    釋明之不足，其聲請假處分，自應准許。
四、綜上所述，原法院駁回抗告人假處分之聲請，尚有未洽，抗
    告意旨指摘原裁定不當，求予廢棄，為有理由。爰由本院將
    原裁定廢棄，並斟酌相對人因本件假處分可能遭受之損害，
    酌定抗告人應供擔保之金額，准許抗告人假處分之聲請，更
    為裁定如主文第二項所示。
五、據上論結，本件抗告為有理由，爰裁定如主文。
中    華    民    國    97    年    12    月    25    日
                   民事第十庭
                        審判長法  官  黃豐澤
                              法  官  吳謀焰
                              法  官  林麗玲
正本係照原本作成。
不得再抗告。
中    華    民    國    97    年    12    月    26    日
                              書記官  陶美玲
附表：
┌──┬───┬────┬─────┬───┬─────┐
│編號│發票人│金額(新 │ 付款人   │發票日│支票號碼  │
│    │      │台幣元) │          │      │          │
├──┼───┼────┼─────┼───┼─────┤
│  1 │吳美容│10,600  │平鎮市農會│97.11.│FA0000000 │
│    │      │        │金陵辦事處│30    │          │
├──┼───┼────┼─────┼───┼─────┤
│  2 │吳美容│10,600  │平鎮市農會│97.12.│FA0000000 │
│    │      │        │金陵辦事處│31    │          │
├──┼───┼────┼─────┼───┼─────┤
│  3 │吳美容│10,600  │平鎮市農會│98.01.│FA0000000 │
│    │      │        │金陵辦事處│31    │          │
├──┼───┼────┼─────┼───┼─────┤
│  4 │吳美容│10,600  │平鎮市農會│98.02.│FA0000000 │
│    │      │        │金陵辦事處│28    │          │
├──┼───┼────┼─────┼───┼─────┤
│  5 │吳美容│10,600  │平鎮市農會│98.03.│FA0000000 │
│    │      │        │金陵辦事處│31    │          │
└──┴───┴────┴─────┴───┴─────┘


司法院資訊處製作；財團法人民間司法改革基金會備份。
